最高法院刑事裁定　　　　　　　　　　　　　　　　九十三年度台抗字第三一一號
　　抗　告　人　甲○○
右抗告人因違反證券交易法等罪案件，不服台灣高等法院中華民國九十三年五月十九
日駁回其聲請解除限制出境之裁定（九十三年度聲字第五四二號），提起抗告，本院
裁定如左：
    主  文
抗告駁回。
    理  由
一、連續發行人之負責人，於依法規定之財務報告有虛偽之記載部分：
按限制被告出境，僅在限制被告應居住於我國領土範圍內，不得擅自出國，俾便於訴
訟程序之進行，較之限制居住於某市某縣某鄉某村，其居住之範圍更為廣闊，是限制
出境與限制住居名稱雖有不同，然限制出境亦屬限制住居之處分，係執行限制住居方
法之一種。至有否限制出境之必要，事實審法院本有裁量之權。本件原裁定以抗告人
甲○○因連續犯發行人之負責人，於依法規定之財務報告有虛偽之記載（修正前證券
交易法第一百七十四條第一項第五款，此部分另牽連犯有刑法第三百四十二條第一項
連續背信罪，從一重之前罪處斷）案件，經原法院判處有期徒刑壹年，現仍由本院審
理中，因全案尚未確定，而抗告人犯罪嫌疑重大，復於審判期日經合法通知未到庭，
有事實足認有逃亡之虞，解除限制住居恐有礙審判進行或刑罰執行，因認仍有限制出
境之必要，乃駁回抗告人解除限制出境之聲請，核屬事實審法院審判職權之適法行使
，於法尚無不合。抗告意旨謂其有海外事務待其處理，但目前通訊科技發達，非不得
透過其他方式聯絡溝通，尚難認抗告人確有出國之急迫性與必要性。抗告意旨另指其
均遵期到庭應訊，顯無逃亡之虞；又謂原審民國九十二年十二月九日審理期日傳票之
送達違反七日就審期間之規定，且是日抗告人確因身體不適，曾提出診斷證明書委任
選任辯護人當庭向法院請假，請求改期審理，並於同年月十五日具狀請求原審再訂調
查證據期日，自無逃亡之虞，原法院駁回抗告人解除限制出境之聲請，洵有未洽等語
，指摘原裁定不當，然依上說明，其此部分之抗告，即非有理由，應予駁回。
二、共同連續業務侵占部分：
按不得上訴於第三審法院之案件，其第二審法院所為裁定，不得抗告，刑事訴訟法第
四百零五條定有明文。本件抗告人甲○○另犯共同連續業務侵占部分，係依刑法第三
百三十六條第二項論處罪刑，核屬刑事訴訟法第三百七十六條第三款之案件，其經第
二審判決，不得上訴於第三審法院。原審法院既就抗告人此部分解除限制出境之聲請
予以裁定，依首開條文之規定，即屬不得抗告，抗告人復提起抗告，自非適法，亦應
予駁回。
據上論結，應依刑事訴訟法第四百十二條、第四百十一條前段，裁定如主文。
中　　　華　　　民　　　國　　九十三　　年　　　七　　　月　　 十五 　　日
                              最高法院刑事第五庭
                                  審判長法官  謝　家　鶴
                                        法官  洪　文　章
                                        法官  花　滿　堂
                                        法官  陳　世　淙
                                        法官  洪　佳　濱
      右正本證明與原本無異
                                              書  記  官
中　　　華　　　民　　　國　　九十三　　年　　　七　　　月　　二十八　　日
                                                                        ｖ
